# 请教陈版：关于同一控制下企业合并问题

提问人：lu760314 时间：2011-02-11 16:37:48
准则中说，在同一控制的企业合并中，在编制比较报表时，应视同参与合并各方在开始实施控制时即以目前的状态存在。现在遇到这样一种情况：一自然人在 09 年 12 月初获得了对A公司的控制权，该自然人同时控制B、C 2家公司，在 2010 年底，A公司购买了B、C 2 家公司100%股权，在编制 09 年比较报表时，是否能将B、C公司 2009 年1-11月份的利润合并进来？

回答人：chenyiwei
个人理解不能。作为同一控制下企业合并的前期比较数据调整，应当以合并方和被合并方均处于同一最终控制方控制下的期间为限。
在本案例中，作为同一控制下企业合并在A的合并报表层面的追溯调整，只能追溯到最终控制方取得对A公司的控制权之日为止，不能再往前追溯。